【裁判字號】    95,訴,491
【裁判日期】    950314
【裁判案由】    給付借款
【裁判全文】
臺灣高雄地方法院民事判決               95年度訴字第491號
原      告  萬泰商業銀行股份有限公司
法定代理人  甲○○
訴訟代理人  莊政潔
被      告  乙○○
上列當事人間請求給付借款事件，經本院於民國95年3 月7 日言
詞辯論終結，判決如下：
  主      文
被告應給付原告新臺幣陸拾壹萬零肆拾陸元，及其中新臺幣伍拾
玖萬玖仟參佰陸拾柒元自民國九十四年十二月三十日起至清償日
止，按週年利率百分之二十計算之利息。
訴訟費用由被告負擔。
  事  實  及  理  由
一、原告主張：被告於民國90年2 月1 日與原告訂立小額循環信
    用貸款契約，並領用原告所發行之GEORGE&MARY 卡使用，原
    約定借款額度最高新臺幣（下同）200,000 元，嗣於92年4
    月25日提高為600,000 元，並約定借款利率則依年利率18.2
    5 ﹪固定計算並按日計息，自借款日起以35日為還款週期，
    按所貸額度應繳之最低金額加計未繳帳務管理費償還，如未
    依約清償時，即喪失期限利益而視為全部到期，並依年利率
    20﹪計算遲延利息。詎被告自90年2 月2 日起至94年11月27
    日止動用該卡向原告借款合計本金餘額尚欠599,367 元，且
    自94年12月30日起即未依約清償，依約被告即已喪失期限利
    益，借款視同全部到期，經核算結果，尚有本金599,367 元
    、利息10,479元及帳務管理費200 元未為清償（計算明細詳
    如附表），爰本於消費借貸之法律關係提起本訴，並聲明求
    為判決如主文第1 項所示。
二、被告不爭執原告主張之事實，惟以：已聲請與原告協商等語
    資為抗辯，並聲明求為判決駁回原告之訴。
三、按「借用人應於約定期限內，返還與借用物種類、品質、數
    量相同之物」、「遲延之債務，以支付金錢為標的者，債權
    人得請求依法定利率計算之遲延利息，但約定利率較高，仍
    從其約定利率」，民法第478 條前段、第233 條第1 項分別
    定有明文。本件原告主張之前開事實，業據其提出與所述相
    符之小額循環信用貸款契約、契據變更約定書、利息餘額查
    詢、客戶交易明細表等件為證，且為被告所不爭執，本院依
    調查證據之結果，認原告之主張為真實，至被告雖抗辯已聲
    請與原告協商云云，惟兩造既尚未達成和解，被告自仍有依
    約清償所欠債務之義務，從而，原告依消費借貸之法律關係
    提起本訴，請求判令被告應給付如主文第1 項所示之金額，
    依法即無不合，自應予以准許。
四、結論：本件原告之訴為有理由，依民事訴訟法第78條，判決
    如主文。
中    華    民    國    95    年    3     月    14    日
                  民事第五庭審判長法  官  黃宏欽
                                  法  官  郭宜芳
                                  法  官  王雅苑
如不服本判決，應於判決送達後20日內，向本院提出上訴狀並表
明上訴理由，如於本判決宣示後送達前提起上訴者，應於判決送
達後10日內補提上訴理由書（須附繕本）。
上為正本係照原本作成。
中    華    民    國    95    年    3     月    14    日
                                  書記官  洪育祺
附表：
┌────────────────────────────────────┐
│本金：新臺幣（下同）599,367元                                           │
├─┬──┬──────┬──────────┬───────┬─────┤
│  │筆數│ 計息本金   │    利息起迄日      │    年利率    │   金額   │
│  ├──┼──────┼──────────┼───────┼─────┤
│利│ 1  │  590,367元 │自94年11月25日起    │  18.25%      │  590元   │
│  │    │            │至同年月26日止      │              │          │
│  ├──┼──────┼──────────┼───────┼─────┤
│  │ 2  │  598,367元 │自94年11月27日起    │  同上        │  299元   │
│  │    │            │至該日止            │              │          │
│  │    │            │                    │              │          │
│  ├──┼──────┼──────────┼───────┼─────┤
│  │ 3  │  599,367元 │自94年11月28日起    │  同上        │  9,590元 │
│  │    │            │至同年12月29日止    │              │          │
│  │    │            │                    │              │          │
│  ├──┴──────┴──────────┴───────┴─────┤
│  │合計上列未收利息：10,479元                                          │
│  ├──┬──────┬──────────┬───────┬─────┤
│  │延滯│            │                    │              │          │
│息│期間│  599,367元 │ 自94年12月30日起至 │   20%        │          │
│  │利息│            │ 清償日止           │              │          │
├─┴──┴──────┴──────────┴───────┴─────┤
│帳務管理費：200元                                                       │
└────────────────────────────────────┘


司法院資訊處製作；財團法人民間司法改革基金會備份。
